臺灣高等法院臺中分院民事判決
109年度上字第353號
上  訴  人  張永當  

訴訟代理人  楊錫楨律師                      
被  上訴人  張宗波  

訴訟代理人  張敏松  
被  上訴人  張佳立  
            張佳寺  

兼  上二人
共      同
訴訟代理人  張佳伸  
被  上訴人  江麗鄉  
            張宏源  

            林秀嬌  


上二人共同
訴訟代理人  張雅茹  
            張容慈  

被  上訴人  張佳平(張宗萬之承受訴訟人)

訴訟代理人  張劉月枝
上列當事人間請求分割共有物事件，上訴人對於中華民國109年5
月21日臺灣彰化地方法院107年度訴字第1269號第一審判決提起
上訴，本院於110年12月21日言詞辯論終結，判決如下：
    主  文
原判決廢棄。
兩造共有之彰化縣○○市○○○段0000地號土地分割方法如附圖二及
附表二所示。
張宏源、林秀嬌、張宗波、江麗鄉各應補償張永當、張佳伸、張
佳寺、張佳立、張佳平之金額如附表五所示。
第一、二審訴訟費用，均由兩造按附表三所示應有部分比例負擔
。
    事實及理由
壹、程序方面：
一、原審共同被告張宗萬於民國109年1月18日死亡，其繼承人張
    ○傑、張佳平及張劉月枝(下稱張○傑等3人)就張宗萬所遺彰
    化縣○○市○○○段0000地號土地(下稱系爭土地)應有部分2000
    分之133，已協議由張佳平單獨繼承並辦理分割繼承登記完
    畢，有繼承系統表、除戶謄本、戶籍謄本、土地所有權狀影
    本附卷可憑（原審卷一第37-43頁、原審卷二第131-133頁）
    ，張佳平在本院審理中於109年8月28日具狀聲明承受訴訟（
    本院卷一第167頁），並經本院於110年3月10日以110年度抗
    字第102號裁定張佳平為張宗萬之承受訴訟人，續行訴訟(本
    院卷二第179-183頁)，合先敘明。 
二、按應有部分有抵押權或質權者，其權利不因共有物之分割而
    受影響。但有下列情形之一者，其權利移存於抵押人或出質
    人所分得之部分：三、權利人經共有人告知訴訟而未參加，
    民法第824條之1第2項第3款定有明文。查張宏源、林秀嬌(
    下稱張宏源等2人)於104年12月15日將其2人共有系爭土地應
    有部分合計10000分之1667，設定新臺幣（下同）1,200萬元
    最高限額抵押權予台灣中小企業銀行股份有限公司(下稱台
    灣中小企銀)，有土地登記謄本在卷可證（原審卷一第17頁
    、鑑定報告書附件2)。本件已依上訴人之聲請對台灣中小企
    銀告知訴訟，雖其未參加訴訟，然依前開規定，待判決確定
    後，該抵押權自應移存於抵押人即張宏源等2人所分得之部
    分，附此說明。
三、被上訴人江麗鄉經合法通知，未於本院言詞辯論期日到場，
    核無民事訴訟法第386條所列各款之情形，爰依上訴人之聲
    請，由其一造辯論而為判決。
貳、實體方面：
一、上訴人主張：系爭土地為兩造共有，面積4,925.08平方公尺
    ，共有人之應有部分如附表三所示，依物之使用目的無不能
    分割之情形，兩造就系爭土地未訂有不分割之契約，復無法
    協議分割，爰依民法第823條第1項、第824條規定，求為裁
    判原物分割之判決。原審判決依張宗波及張宗萬於原審所主
    張之附圖三分割方案為分割。上訴人不服，提起上訴，上訴
    聲明：㈠原判決廢棄。㈡兩造共有系爭土地應依附圖一之分割
    方法，分割如附表一所示(下稱附圖一方案)。㈢張宏源、林
    秀嬌、張宗波、江麗鄉各應補償張永當、張佳伸、張佳寺、
    張佳立、張佳平之金額如附表四所示。　　
二、被上訴人方面：　　
　㈠張宏源等2人陳稱：其2人為夫妻，就附圖二所示甲部分土地
    同意保持共有，無意願取得超過應有部分面積土地，本件應
    依附圖二之分割方法，分割如附表二所示(下稱附圖二方案)
    。如採附圖一方案，其2人受分配之土地面積，將遠超過應
    有部分面積，致須支付他共有人高額金錢補償，惟其2人無
    力負擔，亦不同意按附圖一編號甲部分保持共有。
  ㈡張佳平陳稱：主張其於原審提出之附圖三方案，其分得部分
    面積應按應有部分面積分配。至於附圖一、二之2項方案，
    以附圖二方案較可採。
　㈢張宗波陳稱：主張其於原審提出之附圖三方案，但可以接受
    附圖一方案。
  ㈣張佳伸、張佳寺、張佳立(下稱張佳伸等3人)陳稱：同意採附
    圖二方案，其3人就分得部分同意保持共有。 　
  ㈤江麗鄉陳稱：同意原審判決之附圖三方案，亦同意上訴人於
    本院提出之新方案，主要應留設可供其出入的道路。　　　
三、兩造不爭執之事項(本院卷三第84頁)：
　㈠系爭土地為兩造共有，應有部分如附表三所示，使用分區及
    類別為山坡地保育區農牧用地。 
  ㈡兩造就系爭土地未訂有不分割之契約，復無法協議分割。
  ㈢系爭土地之現狀及地上物情形，如附圖四所示。　　
四、本院之判斷：
  ㈠按各共有人，得隨時請求分割共有物。但因物之使用目的不
    能分割或契約訂有不分割之期限者，不在此限，民法第823
    條第1項定有明文。
　⒈查上訴人主張系爭土地面積4,925.08平方公尺，使用分區及
    類別為山坡地保育區農牧用地，共有人應有部分比例如附表
    三所示，有土地登記謄本附卷可證（原審卷一第13-17頁，
    鑑定報告書附件2），且為被上訴人所不爭執，應堪採信。
　⒉系爭土地上雖有未辦理所有權登記之建物存在(如附圖四)，
    惟查無申請建築資料，有彰化縣政府110年3月2日府建管字
    第 1100066367號函、彰化縣員林市公所110年3月5日員市建
    字第1100006486號函附卷可憑(本院卷二第139、151頁)。系
    爭土地登記謄本上亦無記載土地上有申請興建農舍之情形，
    並有前述土地登記謄本可憑；兩造均陳明並無申請興建農舍
    (本院卷二第118-119頁)，足認系爭土地並非已申請興建農
    舍之農業用地，無農業用地興建農舍辦法第12條第2項規定
    之適用。
  ⒊兩造就系爭土地未訂有不分割之契約，復無法協議分割，且 
    系爭土地亦查無不能分割之情事，上訴人訴請分割系爭土地
    ，核與民法第823條第1項之規定相符，自屬有據。　　
　㈡系爭土地現狀情形：
　⒈系爭土地為略呈長方形之山坡地，自東而西方向，地勢由高
    而低，高低落差之間有設置駁崁，駁崁分布位置及高度落差
    情形如上訴人提出其量測之照片及標示各處駁崁高度之現場
    圖（本院卷一第315-339頁），且為被上訴人所不爭執(本院
    卷三第35頁)，堪以採信。
　⒉系爭土地最東邊長方形區塊現由張宏源等2人使用，其東北側
    有張宏源經營公司所使用如附圖四（下同）編號A所示1層鐵
    皮廠房建物，此長方形區塊西南位置有編號J 、K所示涼亭2
    座。該區塊以西有高度最低處169公分，最高處189公分(下
    稱將近2公尺)之駁崁，駁崁上方築有圍籬（下稱系爭圍籬）
    。該駁崁以西，地勢較低，有上訴人所有如編號B所示1棟磚
    造平房，該磚造平房門口朝西。系爭土地中間位置有如編號
    C所示上訴人所有浴室1間及編號D所示雨遮。系爭土地西側
    位置之地上物，由北而南依序為：編號H所示張宗萬所遺留1
    層磚造建物、編號G所示張宗波所有1層平房建物、編號F所
    示張佳伸所有1層鐵皮建物、編號E所示張佳伸所有之3層建
    物、編號I所示張宗波所有廢棄鐵皮羊舍1間（下稱I羊舍，
    其內現放置烘焙龍眼之機器）、I羊舍以南為張宗波種植荔
    枝樹區域，再南側則為張佳平種植竹子區域。系爭土地東、
    北、西側均無面臨現有道路，南側雖未直接臨路，但可經由
    相鄰同段0000地號土地連接該筆土地內如附圖四所示山腳路
    ○段坡○巷000弄現有道路等情，業經本院會同兩造履勘現場
    查明屬實，並有本院勘驗筆錄、現場簡圖、現場照片及彰化
    縣員林地政事務所(下稱員林地政)繪製如附圖四之複丈成果
    圖附卷可憑（本院卷一第221-226、293頁），均為兩造所不
    爭執，堪以採信。
  ㈢系爭土地得分割之筆數為8筆：
　  系爭土地原為上訴人、訴外人張○居、張○進3人共有，張○居
    於76年5月25日死亡，其應有部分由繼承人張宗萬、張宗波
    、訴外人張○恭、張○層於79年12月11日辦理繼承登記為分別
    共有。嗣張○進之應有部分於77年2月25日以買賣為原因移轉
    登記予訴外人張○俊，於農業發展條例於89年1月4日修正施
    行前，系爭土地之共有人有6人。嗣張○恭之應有部分於91年
    2月6日移轉登記予江麗鄉；張○層於103年10月11日死亡，其
    應有部分於同年11月3日分割繼承登記為其繼承人張佳伸等3
    人分別共有；張○俊之應有部分於104年間以買賣為原因移轉
    登記予張宏源等2人分別共有；張宗萬於109年1月8日死亡，
    其應有部分於109年3月27日分割繼承登記為張佳平所有，有
    土地登記謄本、異動索引、員林地政110年1月18日函送人工
    登記簿謄本附卷可憑(原審卷一第13-21頁、本院卷二第71-7
    9頁、鑑定報告書附件2)。則系爭土地依農業發展條例第16
    條第1項第 3、4款規定，可分割為8筆，惟張宏源等2人應維
    持共有1筆，並有員林地政110年3月23日員地二字第1100001
    675號函附卷可佐(本院卷二第185頁)，可以認定。　
  ㈣按裁判分割共有物，屬形成判決，法院定共有物之分割方法
    ，固應斟酌當事人之聲明、共有物之性質、經濟效用及全體
    共有人之利益等，而本其自由裁量權為公平合理之分配，但
    並不受當事人聲明、主張或分管約定之拘束（最高法院93年
    度台上字第1797號裁判要旨參照)；各共有人在分割前之使
    用狀況，固應加以考量，惟該使用狀況縱共有人間有分管之
    約定，法院亦不受其拘束(最高法院88年度台上字第1799號
    裁判要旨可參）。綜上，本院認法院分割共有物本不受分管
    契約或共有人使用現狀之拘束，惟可斟酌各共有人使用現狀
    ，減少共有人所受損害，並審酌共有人間公平之原則及整體
    共有人之經濟利益等因素為通盤之考量，以求得最合理之分
    割方法。
  ㈤茲就附圖一、二、三之3項分割方案，分析如下：
  ⒈附圖三方案分予上訴人之甲部分，包含系爭圍籬以東之長約8
    8公尺、寬約1.6至3.2公尺(依圖面測量長度11公分按1/800
    之比例尺換算實地長度約為88公尺，圖面寬度由北而南方向
    則約0.2至0.4公分，依上開比例尺換算實地寬度約1.6至3.2
    公尺) 之細長形土地，因系爭圍籬之東、西兩側土地間有將
    近2公尺之高低落差，倘依此方式分割，上訴人分得之系爭
    圍籬以東部分土地因過度細長，顯然無法為適當使用。且甲
    部分，略呈英文字母倒 「F」形，形狀相當不規則，不利整
    體規劃利用，對上訴人顯失公平。又此方案之己、甲兩區塊
    間之分割線未考慮附圖四所示A廠房之位置，致該廠房有面
    積4.38平方公尺部分位置被歸入上訴人分得之甲部分，有員
    林地政109年12月2日函送複丈成果圖附卷可憑(本院卷一第2
    99-231頁)，將致該廠房有一部分被拆除，顯然對張宏源有
    所不利。附圖三方案顯非適當之方案，為本院所不採。 
  ⒉附圖一、二方案西側及中側部分之分割方法相同：
　⑴最西側部分由北而南共有人分配位置及面積如下：①如附圖一
    （下同）編號丙部分面積311.43平方公尺分歸張宗波；②編
    號丁部分面積304.2平方公尺分歸張佳伸等3人保持共有；③
    編號戊部分面積295.26平方公尺分歸張佳平；④編號己部分
    面積306.36平方公尺分歸江麗鄉。⑤為使丙、丁、戊、已部
    分之分得人經由南側之0000地號土地內之現有道路對外通行
    ，故於系爭土地配合駁崁位置，分割出如編號庚所示面積31
    8.20平方公尺之私設通路以供通行；因庚通路部分未與張宏
    源等2人分得甲部分相鄰，故僅由張宏源等2人以外之共有人
    按原應有部分比例保持共有；又分割庚通路部分為上開共有
    人保持共有，係基於便於上述共有人對外通行之必要情形，
    核與民法第824條第4項規定相符，併予說明。⑥編號庚之私
    設通路以東區塊則分為2部分，自東而西依序為甲部分分歸
    張宏源等2人保持共有、乙部分分歸上訴人，有附圖一及附
    圖二可憑。
　⑵張宏源等2人表示同意就附圖二所示甲部分保持共有，張佳伸
    等3人亦表示同意就附圖一、二所示丁部分保持共有（本院
    卷二第48頁）。雖上2項方案之分割方案圖分配予張宗波之
    丙部分土地內有張佳平之被繼承人張宗萬遺留之H磚造平房
    ，且張宗波所有G建物南側有一小部分坐落於張佳伸等3人分
    得丁部分位置而須拆除，另張佳平分得戊部分內有張宗波所
    有I羊舍，有各方案圖套繪附圖四所示套繪圖可憑(本院卷二
    第229、241頁)。惟查，G、H建物均興建年代久遠，甚為老
    舊，且I羊舍亦已廢棄，有現場照片可憑(原審卷一第105、1
    07頁上方照片，本院卷一第253頁)。張宗波於本院對於因分
    割方案致須拆除G建物一小部分，及如其分得位置不在I羊舍
    所在位置等情，均表示沒有意見(本院卷二第48、49頁）；
    張佳平於本院亦陳稱：H建物如須拆除沒有意見（本院卷一
    第157頁），故上2方案雖造成前述建物可能被拆除，但相關
    當事人已表示無意見，併此說明。　
  ⒊附圖一及附圖二方案之差異性，在於張宏源等2人分得甲區塊
    及上訴人分得乙區塊間之分割線位置不同，即附圖一方案係
    以系爭圍籬位置為分割線，上訴人僅分得地勢較低之系爭圍
    籬以西區塊，因而張宏源等2人分得部分面積則遠超過其應
    有部分面積；附圖二方案則使張宏源等2人分得部分面積僅
    相當於應有部分面積，系爭圍籬以東部分則分出1塊長約36.
    8公尺、寬約5.6公尺之長條狀土地(圖面測量長度約4.6公分
    ，按1/800比例尺換算約36.8公尺；圖面寬度約0.7公分，按
    1/800比例尺換算約5.6公尺，下稱辛部分土地)併入上訴人
    分得之乙區塊，使上訴人同時取得地勢高低不同之兩部分土
    地。
  ⒋上訴人雖主張系爭圍籬下方駁崁兩側部分之土地間有將近 2
    公尺高度落差，倘採附圖二方案，上訴人若要使用系爭圍籬
    東側辛部分高程位置土地，需攀爬高度近2公尺之駁坎圍牆
    ，若不攀爬，則需先繞至系爭土地南側之0000地號土地，方
    得進入辛部分土地而利用，嚴重不利於上訴人對於分得土地
    之使用有效性、便利性及完整性；對張宏源等2人而言，其
    所分得之甲土地南側寬度，除變成原使用寬度之2分之1外，
    其所有在該位置之2處涼亭、圍籬及出入管制大門(照片見本
    院卷一第257-261頁)均須拆除，亦不利於其2人，故附圖二
    方案不符合公平原則，應不可採云云。惟張宏源等2人主張
    如將系爭圍籬以東部分全部分歸其2人共有，將強令其分得
    超過應有部分面積，致應負擔對其他共有人高額補償金額，
    惟其2人無力負擔，不同意採附圖一方案等語。經查，系爭
    土地以南之同段0000地號土地，現登記為張○居、上訴人及
    張宏源等2人所共有，並有上訴人提出之土地登記謄本附卷
    可憑(本院卷二第145-147頁)。張○居已於76年5月25日死亡
    ，其繼承人為張宗萬、張宗波、張○恭、張○層；又張○層之
    繼承人為張佳伸等3人；張宗萬之繼承人包含張佳平在內(參
    見本判決貳、三、㈢理由)，雖張○居名下應有部分尚未辦理
    繼承登記，惟在辦理分割繼承登記之前，系爭土地之共有人
    除江麗鄉外，均為0000地號土地共有人，此為兩造所不爭執
    (本院卷二第118頁)。故上訴人得經0000地號土地通行至系
    爭土地中系爭圍籬以東之辛部分土地。又辛部分為長約36.8
    公尺、寬約5.6公尺之長條狀土地，面寬尚非過於狹窄，辛
    部分土地如分歸上訴人，張宏源等2人自負有拆除辛部分土
    地內地上物之義務。雖附圖二方案分予上訴人之乙部分，區
    分為高度不同之兩部分土地，無法合併為同一平坦平面完整
    使用，於上訴人尚有不利，惟其不利程度尚非重大。然倘採
    附圖一方案，因分予張宏源等2人之甲部分土地面積達1053.
    26平方公尺，遠超過其應有部分面積821.01平方公尺，參照
    上訴人所主張之附表四，張宏源等2人須補償其他共有人合
    計95萬8,594元，張宏源等2人既主張不願分得超過應有部分
    面積，且無力負擔此高額補償金額，本院認如強令其2人分
    得遠超過其應有部分面積土地而需負擔高額補償金額，顯然
    有失公平。則綜合比較附圖一、二方案對上訴人及張宏源等
    2人雙方利弊情形，本院認採附圖二方案，較屬適當。
  ⒌綜上，本院審酌系爭土地各共有人之意願、共有物之性質、
    分割前使用狀態、分割後利用及經濟效用，並兼顧公平原則
    等情，本件應以附圖二方案之分割方法為可採，各共有人分
    得位置及面積如附表二所示。　 　　　
  ㈥系爭土地依附圖二方案分割結果，共有人所各自取得之土地
    形狀、所在位置、交通情形等均有所差異，經濟價值顯有不
    同，且部分共有人之分割面積與應有部分面積亦有差距，為
    使兩造分割後取得之價值均等，應有以金錢補償之必要。經
    本院囑託華聲科技不動產估價師事務所依附圖二方案估價結
    果，各共有人分得土地價值(即分割價值)，與應有部分價值
    如附表六(各共有人增減差額分析表)所示，有估價報告可憑
    (估價報告第3頁)。張宏源等2人雖主張：估價報告所比較的
    土地距離系爭土地較遠，並非同一路段，且比較標的附近不
    像系爭土地附近有墳墓，故該估價報告估價每坪12,000元仍
    屬過高云云。經查：
　⒈本件估價報告已說明：本案勘估土地需通行鄰地0000地號土
    地，方可連接至山腳路○段坡○巷000弄(路寬約4米)，故評估
    本案勘估標的時，視為未臨道路；因勘估區域內缺乏未臨路
    之交易實例，故選取面臨巷道之成交資料，依據臨路條件差
    異，作較大幅度之調整，調整運算過程符合不動產估價技術
    規則第25條但書規定(估價報告第17、29頁)。則尚難以本件
    估價報告採取之比較標的距離系爭土地非近，即認有非適 
    當之情形。
　⒉另系爭土地距離員林市第三公墓約200公尺(估價報告第17頁)
    ，惟本估價報告已進行個別因素調整修正，即根據比較標的
    與勘估標的間之個別性差異如地形、地勢、臨路寬度、深度
    、臨路之路寬、排水、公共設施、嫌惡設施、當地生活供需
    等級、市場等級…，以比較標的之價格為基礎，就比較標的
    與勘估標的因個別因素不同所產生之價格差異，逐項進行之
    分析及調整(估價報告第27、29頁)，是張宏源等2人以比較
    標的非如系爭土地附近有公墓而認估價結果有所不當云云，
    亦非可取。
　⒊再者，本估價報告之「價格決定理由」，並說明本案勘估標
    的位於員林市林厝里，勘估土地鄰近埔○○坑大排、員林第三
    公墓及快速公路台76線林厝交流道，區域內公共設施尚未完
    善，生活機能普通，交通便利性尚稱良好。基準地（Ｄ案【
    即附圖一方案】編號甲）土地未臨道路，需通行鄰地0000地
    號以至山腳路○段坡○巷000弄，可及性較差，地形呈長方形
    ，可利用性普通。以比較法評估，依據基準地所具備之條件
    及地價因素差異調整，最後決定基準地土地單價為12,000元
    /坪（估價報告第30頁)。本院審酌前述說明，認屬可採。是
    本件估價報告認基準地價格每坪12,000元，庚部分土地每坪
    4,800元(估價報告第27頁及附件 1-2-1)，應可作為本件補
    償之計算基礎。兩造按附圖二方案分割所分得部分之經濟效
    益，既與其各自應有部分之比值不相當，據此計算，本院自
    應命張宏源、林秀嬌、張宗波、江麗鄉各應補償張永當、張
    佳伸、張佳寺、張佳立、張佳平之金額如附表五所示，俾兼
    顧共有人利益及實質公平。
五、從而，上訴人請求裁判分割系爭土地，核屬有據。系爭土地
    應採附圖二方案分割，分割如附表二所示；張宏源、林秀嬌
    、張宗波、江麗鄉各應補償張永當、張佳伸、張佳寺、張佳
    立、張佳平之金額如附表五所示。原審所採附圖三方案之分
    割方法，即有未合。上訴意旨指摘原判決不當，求予廢棄改
    判，為有理由，應由本院將原判決廢棄，改判如主文第二、
    三項所示。
六、末按因共有物分割、經界或其他性質上類似之事件涉訟，由
    敗訴當事人負擔訴訟費用顯失公平者，法院得酌量情形，命
    勝訴之當事人負擔其一部，民事訴訟法第80條之1定有明文
    。而定共有物分割之方法，可由法院自由裁量而為適當之分
    配，不受任何共有人主張之拘束，故本件雖依張宏源等2人
    主張之分割方案為分割，然因分割共有物之訴係以請求分割
    共有物之形成權為訴訟標的，當事人提出之分割方法，僅係
    供法院參考，其分割方法對於各共有人而言，並無勝敗之問
    題。因此，本件訴訟費用爰諭知由兩造按應有部分之比例負
    擔，較為公允，爰判決如主文第四項。
七、本件事證已明，兩造其餘之攻擊或防禦方法，經本院斟酌後
    ，認為均不足以影響本判決之結果，爰不逐一論列，附此敘
    明。
八、據上論結，本件上訴為有理由，判決如主文。
中　　華　　民　　國　　110 　年　　12　　月　　30　　日
　　　　　　　　　 民事第一庭   審判長法  官  張瑞蘭
　　　　　　　　　　　　　　　　　　　法  官  廖穗蓁
　　　　　　　　　　　　　　　　　　　法  官　林孟和
正本係照原本作成。
如不服本判決，應於收受送達後20日內向本院提出上訴書狀，其
未表明上訴理由者，應於提出上訴後20日內向本院補提理由書狀
（均須按他造當事人之人數附繕本）。
因疫情而遲誤不變期間，得向法院聲請回復原狀。
上訴時應提出委任律師或具有律師資格之人之委任狀；委任有律
師資格者，另應附具律師資格證書及釋明委任人與受任人有民事
訴訟法第四百六十六條之一第一項但書或第二項所定關係之釋明
文書影本。如委任律師提起上訴者，應一併繳納上訴裁判費。

　　　　　　　　　　　　　　　　　　　書記官郭振祥
　　　　　　　　　　　　　　　　　　　
中　　華　　民　　國　　110 　年　　12　　月　　30　　日
附表一：附圖一方案之分配表
編號 面積(㎡) 分得人 應有部分 備註 甲 1053.26 張宏源 林秀嬌 維持共有，應有部分各1/2   乙 2336.37 張永當   丙 311.43 張宗波   丁 304.20 張佳伸 張佳寺 張佳立 維持共有，應有部分各1/3   戊 295.26 張佳平(張宗萬之承受訴訟人)   己 306.36 江麗鄉   庚 318.20   張永當 張宗波 江麗鄉 張佳伸 張佳寺 張佳立 張佳平 共有人按下列比例維持共有 張永當5673/8333 張宗波665/8333 江麗鄉665/8333 張佳伸665/24999 張佳寺665/24999 張佳立665/24999 張佳平665/8333 道路 合計  4925.08    

附表二：附圖二方案之分配表
編號 面積(㎡) 分得人 應有部分 備註 甲 821.01 張宏源 林秀嬌 維持共有，應有部分各1/2   乙 2568.62 張永當   丙 311.43 張宗波   丁 304.20 張佳伸 張佳寺 張佳立 維持共有，應有部分各1/3   戊 295.26 張佳平(張宗萬之承受訴訟人)   己 306.36 江麗鄉   庚 318.20   張永當 張宗波 江麗鄉 張佳伸 張佳寺 張佳立 張佳平 共有人按下列比例維持共有 張永當5673/8333 張宗波665/8333 江麗鄉665/8333 張佳伸665/24999 張佳寺665/24999 張佳立665/24999 張佳平665/8333 道路 合計  4925.08    

附表三：　　
編號 共有人 應有部分即訴訟費用負擔比例  1 張永當 10000分之5673 2 張佳平(張宗萬之承受訴訟人) 2000分之133 3 張宗波 2000分之133 4 江麗鄉 2000分之133  5 張佳立 6000分之133 6 張佳寺 6000分之133 7 張佳伸 6000分之133 8 張宏源 100000分之8335 9 林秀嬌 100000分之8335 

附表四：各共有人應受補金額配賦表(附圖一方案)
　 張宏源 林秀嬌 張宗波 江麗鄉 合計  (+479,297) (+479,297) (+24,559) (+6,156)  張永當 461,941  461,941  23,670  5,933  953,485  (-953,485)      張佳伸 272  272  14  4  562  (-562)      張佳寺 272  272  14  4  562  (-562)      張佳立 273  272  14  3  562  (-562)      張佳平 16,539  16,540  847  212  34,138  (-34,138)      合計 479,297  479,297  24,559  6,156  989,309  
註：+"表示分配土地價值大於應有部分土地價值，應付補償金額
。
    -"表示分配土地價值小於應有部分土地價值，應受補償金額
     (下同)。

附表五：各共有人應受補金額配賦表(附圖二方案)
　 張宏源 林秀嬌 張宗波 江麗鄉 合計  (+57,763) (+57,763) (+24,559) (+6,155)  張永當 43,613  43,613  18,544  4,647  110,417  (-110,417)      張佳伸 222  222  94  24  562  (-562)      張佳寺 222  222  94  24  562  (-562)      張佳立 222  222  94  24  562  (-562)      張佳平 13,484  13,484  5,733  1,436  34,137  (-34,137)      合計 57,763  57,763  24,559  6,155  146,240  

附表六：各共有人增減差額分析表(附圖二方案）     編號 持有人 分割價值（元） 持分價值（元） 增減差值（元） 1 張宏源 1,490,133  1,432,370  57,763  2 林秀嬌 1,490,133  1,432,370  57,763  3 張永當 9,638,633  9,749,050  -110,417  4 張宗波 1,167,362  1,142,803  24,559  5 張佳伸 380,372  380,934  -562  6 張佳寺 380,372  380,934  -562  7 張佳立 380,372  380,934  -562  8 張佳平 1,108,666  1,142,803  -34,137  9 江麗鄉 1,148,958  1,142,803  6,155  合計 　 17,185,001  17,185,001  0  註： (1)"+"表示分配土地價值大於應有部分土地價值，應付補償金額。     (2)"-"表示分配土地價值小於應有部分土地價值，應受補償金額。